【裁判字號】    97,訴,2333
【裁判日期】    971015
【裁判案由】    槍砲彈藥刀械管制
【裁判全文】
臺灣板橋地方法院刑事判決              97年度訴字第2333號
公  訴  人  臺灣板橋地方法院檢察署檢察官
被      告  甲○○
指定辯護人  本院公設辯護人乙○○
上列被告因違反槍砲彈藥刀械管制條例案件，經檢察官提起公訴
（97年度偵字第10364 號），本院判決如下：
    主  文
甲○○未經許可持有空氣槍，處有期徒刑年貳月，併科罰金新
臺幣萬元，罰金如易服勞役，以新臺幣壹仟元折算壹日。
扣案具殺傷力之空氣槍貳枝（槍枝管制編號：00000000
00號、0000000000號）、二氧化碳氣瓶伍拾柒瓶、
氣瓶座壹枝、金屬管壹枝、滅音管枝、彈簧伍個均沒收。
    事  實
一、甲○○基於持有具有殺傷力之空氣槍之犯意，於民國九十五
    年初某日，在臺北縣中和市興南夜市，以新臺幣（下同）三
    千六百元之價格，向真實姓名不詳之成年人，購得以小型高
    壓氣體鋼瓶內氣體為發射動力之氣體動力式槍枝二支（槍枝
    管制編號：0000000000號、000000000
    0號），及供前揭槍枝配備使用之二氧化碳氣瓶五十七瓶、
    氣瓶座一枝、金屬管一枝、滅音管三支、彈簧五個後，即未
    經許可持有之。嗣於九十七年三月十九日晚上九時二十分許
    ，為警在臺北縣中和市○○街八三號三樓住處查獲，並扣得
    上開具殺傷力之空氣槍二枝、二氧化碳氣瓶五十七瓶、氣瓶
    座一枝、金屬管一枝、滅音管三支、彈簧五個。
二、案經臺北縣政府警察局中和分局報請臺灣板橋地方法院檢察
    署檢察官偵查起訴。
    理  由
一、本件認定事實所引用之卷證資料，並無證據證明係公務員違
    背法定程序所取得，且檢察官、被告及其辯護人於本院準備
    程序及審判期日時均表示同意作為證據，且迄至言詞辯論終
    結前亦未再聲明異議，依刑事訴訟法第一百五十九條之五第
    一項之規定及第一百五十八條之四反面解釋，本件認定事實
    所引用之證據縱屬傳聞證據，亦均有證據能力。
二、前揭事實業據被告甲○○於本院審理中坦承不諱，並有空氣
    槍二枝（槍枝管制編號：0000000000號、000
    0000000號）、二氧化碳氣瓶五十七瓶、氣瓶座一枝
    、金屬管一枝、滅音管三支、彈簧五個扣案可資佐證。又上
    開扣案之空氣槍二枝，經送內政部警政署刑事警察局鑑定結
    果，認係以小型高壓氣體鋼瓶內氣體為發射動力，經測試結
    果，其發射彈丸單位面積動能分別為每平方公分二十八焦耳
    、二十九焦耳等情，有該局九十七年四月二十四日刑鑑字第
    ○九七○○四二六五三號槍彈鑑定書、內政部九十七年七月
    十六日內授警字第○九七○八七一○一九號函各一件在卷可
    稽。又依上開鑑定書所載殺傷力之相關數據資料：依日本科
    學警察研究所之研究結果，彈丸單位面積動能達每平方公分
    二十焦耳，則足以穿入人體皮肉層，而上開槍枝經試射結果
    ，單位面積動能，已超過前開日本科學警察研究所之研究結
    果所示足以穿入人體皮肉層之單位面積動能數據。而被告於
    本院訊問時亦自承：曾以上開空氣槍打破二十公分厚的保力
    龍及布娃娃等物，若持以向人射擊，應足使人體受傷等語在
    卷，是該扣案之空氣槍二枝確具有殺傷力無訛。綜上，被告
    上開自白核與事實相符，堪以採信。本案事證明確，被告犯
    行，洵堪認定，應依法論科。
三、按槍砲彈藥刀械管制條例第四條所稱之槍砲、彈藥，依同條
    例第五條之規定，非經中央主管機關許可，不得製造、販賣
    、運輸、轉讓、出租、出借、持有、寄藏或陳列。本件扣案
    之槍枝二枝經鑑定既係具殺傷力之空氣槍，自屬槍砲彈藥刀
    械管制條例第四條第一項第一款所規定之「空氣槍」。故核
    被告所為，係犯槍砲彈藥刀械管制條例第八條第四項之未經
    許可持有空氣槍罪。而被告一次持有上開二空氣槍，屬單純
    一罪。爰審酌槍枝之非法持有，危害人身安全及社會秩序至
    鉅，而為國法懸為厲禁，並經各類教育及傳媒宣導週知，被
    告猶未經許可持有槍枝，藐視公共規範，欠缺守法觀念，應
    予非難，兼衡被告持有槍枝之數量、其素行尚可，因好奇購
    得上開空氣槍供己把玩之犯罪動機、目的、手段、犯後坦承
    犯行，態度良好等一切情狀，量處如主文所示之刑，並諭知
    併科罰金易服勞役之折算標準，以示懲儆。至辯護意旨雖請
    求酌減其刑並予被告緩刑諭知云云，惟按刑法第五十九條之
    酌量減輕其刑，必於犯罪之情狀，在客觀上足以引起一般同
    情，認為即予宣告法定低度刑期，猶嫌過重者，始有其適用
    ，至於犯罪動機、情節輕微、素行端正、家計負擔、犯後態
    度等情狀，僅可為法定刑內從輕科刑之標準，不得據為酌量
    減輕之理由（參見最高法院五十一年台上字第八九九號、二
    十八年上字第一○六四號等判例意旨），本件被告持有上開
    空氣槍二支達二年餘，至為警搜索查獲前均未自動報繳，衡
    情難認為有可憫恕之處，辯護人上開所辯，顯不足為被告有
    利之審酌，另被告所犯持有空氣槍罪，其法定刑為三年以上
    十年以下有期徒刑，併科新臺幣七百萬元以下罰金，又查無
    其他得減輕其刑規定之適用，是本件依法並不能宣告二年以
    下有期徒刑，自無緩刑規定適用之餘地，附此說明。
四、扣案具殺傷力之空氣槍二支（槍枝管制編號0000000
    000號、0000000000號）屬違禁物，不問屬於
    犯人與否，應依刑法第三十八條第一項第一款之規定併予宣
    告沒收。另扣案之二氧化碳氣瓶五十七瓶、氣瓶座一枝、金
    屬管一枝、滅音管三支、彈簧五個係被告所有供前揭槍枝之
    配備使用，此據被告供承在卷，核屬被告本件犯罪所用之物
    ，爰依刑法第三十八條第一項第二款規定定，併予宣告沒收
    。至扣案鋼珠一瓶、螺絲起子三支，均非違禁物，亦非促成
    被告持有上開槍枝所用之物，爰不予宣告沒收。
據上論斷，應依刑事訴訟法第二百九十九條第一項前段，槍砲彈
藥刀械管制條例第八條第四項，刑法第十一條前段、第四十二條
第三項、第三十八條第一項第一款、第二款，判決如主文。
本案經檢察官謝岳龍到庭執行職務。
中    華    民    國    97    年    10    月    15    日
                刑事第十二庭  審判長法  官  陳  鴻  清
                                    法  官  朱  嘉  川
                                    法  官  劉  安  榕
上列正本證明與原本無異
如不服本判決，應於判決送達後10日內敘明上訴理由，向本院提
出上訴狀（應附繕本），上訴於臺灣高等法院。
                                    書記官  陳  盈  真
中    華    民    國    97    年    10    月    15    日
附錄本案論罪科刑法條全文：
槍砲彈藥刀械管制條例第8條
未經許可，製造、販賣或運輸鋼筆槍、瓦斯槍、麻醉槍、獵槍、
空氣槍或第4 條第1 項第1 款所定其他可發射金屬或子彈具有殺
傷力之各式槍砲者，處無期徒刑或5 年以上有期徒刑，併科新臺
幣1 千萬元以下罰金。
未經許可，轉讓、出租或出借前項所列槍枝者，處5 年以上有期
徒刑，併科新臺幣1 千萬元以下罰金。
意圖供自己或他人犯罪之用，而犯前二項之罪者，處無期徒刑或
7年以上有期徒刑，併科新臺幣1 千萬元以下罰金。
未經許可，持有、寄藏或意圖販賣而陳列第1 項所列槍枝者，處
3 年以上10年以下有期徒刑，併科新臺幣700 萬元以下罰金。
第1 項至第3 項之未遂犯罰之。


司法院資訊處製作；財團法人民間司法改革基金會備份。
